【裁判字號】    97,上易,42
【裁判日期】    970424
【裁判案由】    竊盜等
【裁判全文】
臺灣高等法院刑事判決                  97年度上易字第42號
    上訴人  臺灣板橋地方法院檢察署檢察官
    被  告  丙○○
上列上訴人因被告竊盜等案件，不服臺灣板橋地方法院96年度易
緝字第143號，中華民國96年11月16日第一審判決（起訴案號：
臺灣板橋地方法院檢察署96年度偵緝字第1129號），提起上訴，
判決如下：
    主  文
原判決撤銷。
丙○○犯竊盜罪，累犯，處有期徒刑拾月。減為有期徒刑伍月，
如易科罰金以銀元參佰元即新台幣玖佰元折算壹日。
    事  實
壹、丙○○曾因竊盜案件，於民國90年11月2日，經台灣花蓮地
    方法院90年度易字第420號刑事判決，判處有期徒刑10月，
    同年11月16日確定，91年8月3日執行完畢。
貳、丙○○意圖為自己不法所有，於民國93年3月22日前2週內某
    時，利用與甲○○之子乙○○熟識，寄宿在甲○○位於臺北
    縣新莊市○○○路150巷27號3樓住處期間，趁甲○○外出之
    際，竊取甲○○所有，置於住處皮包內的郵局、泛亞商業銀
    行（已更名為寶華銀行，下仍稱泛亞銀行）及新竹國際商業
    銀行（下稱新竹商銀）金融卡各1張及載有各卡密碼的小冊
    子得手。
參、丙○○於竊得上述金融卡後，因甲○○前述郵局及泛亞銀行
    帳戶內幾無餘款；丙○○即持甲○○所有、由新竹商銀公西
    分行核發的金融卡（卡號0000000000000000號），於93年3
    月21日21時49分38秒，前往臺北縣新莊市○○○路142號泛
    亞銀行自動櫃員機，以輸入密碼提款的方式，於該自動提款
    機提領現金新台幣2萬元1次，詐得甲○○所有新竹商銀公西
    分行帳戶（帳號00000000000號）內存款2萬元（不含跨行提
    款手續費6元）。得款後為免犯行被發現，即將新竹商銀金
    融卡及小冊子放回甲○○皮包。
肆、甲○○於93年3月22日發現帳戶內存款遭盜領後，經報警調
    閱監視錄影帶而循線查獲。
    理  由
壹、被告丙○○經合法傳喚，無正當理由未到庭，不待陳述直接
    判決。
貳、被告丙○○於原審對於在上述時、地，持告訴人所有的提款
    卡，至泛亞銀行自動櫃員機提領現金2萬元的事實並不否認
    ；但否認涉犯竊行，辯稱：「案發當時，我住在告訴人家中
    ，當天是告訴人的兒子乙○○說要請我和其他朋友喝酒、唱
    歌，就拿了告訴人的提款卡請我去領2萬元，密碼也是乙○○告訴我的，我領到錢都交給乙○○，我沒有偷東西。」等
    語。
參、被告的辯解不可採信，論述如下：
一、前述犯罪事實，已經告訴人甲○○、證人乙○○，分別於警
    詢、原審及本院詳細指訴、結證。
二、並有新竹商銀存摺影本（偵卷14頁）、監視錄影帶翻拍照片
    2幀（偵卷16頁）、寶華銀行新樹分行94年3月31日函檢附提
    款機交易明細表1份（偵卷40-41頁），證實被告確於前述時
    、地，持告訴人提款卡提領現金2萬元（暨跨行手續費6元）
    。
三、被告當時經濟狀況不佳，待業中，借住於告訴人家中。已經
    證人乙○○於原審結證：「那段時間被告住在我家，都是我
    跟我朋友請被告吃飯。」等語（原卷69頁）
    證人乙○○更於本院結證：若是證人乙○○擬請客，理應由
    乙○○持提款卡領錢；且稱交付他人提款卡與密碼，所代表
    的意義幾為帳戶所有金錢的交付。證人乙○○即告訴人之子
    斷無只為請客喝酒，即任意委由他人代為提領其父的現款等
    情，合情合理，可以採信。
    被告空言否認所辯，顯然違常，不能採信。
四、證人乙○○固然對於被告有無借住告訴人家、何時借住，以
    及借住時有無他人同住等情，前後供述不完全一致；但證人
    對於被告當日反常的請客唱歌喝酒舉動，印象深刻的證詞則
    始終如一。前述不一致的陳述，或因記憶模糊、或因酒醉失
    神，並不因此影響告訴人被偷竊金融卡的基本構成要件事實
    。
    告訴人失竊之物，除新竹商銀金融卡1張之外，尚有郵局、
    泛亞銀行提款卡各1張。郵局及泛亞銀行帳戶內僅有存款數
    百元，已經告訴人明確供述。一般提款機功能多限制提款帳
    戶需達一定數額始能提領；告訴人於郵局及泛亞銀行的帳戶
    內既均僅有存款數百元，自無從領取，並不因此即得作為有
    利於被告的認定。
參、被告所為，觸犯刑法第320條第1項竊盜罪、刑法第339條之2
    第1項利用自動付款設備詐欺取財罪。
    被告所犯竊盜罪、利用自動付款設備詐欺取財罪，2罪間具
    有方法結果牽連關係，經比較新舊法，應依修正前刑法第55
    條規定，從一重罪，論以竊盜罪處斷。
    被告丙○○曾經事實欄所示有期徒刑執行完畢，有本院前案
    紀錄表可憑，5年以內故意再犯有期徒刑以上的本罪，為累
    犯，應加重刑罰。
肆、原審所為無罪判決，應有誤會。檢察官上訴指稱原判決不當
    ，有理由。
    審酌被告犯罪的動機、目的、手段、利用借住於告訴人家中
    的機會、前有多次竊盜犯罪紀錄、否認犯行等一切情狀，認
    宜量處如主文所示刑罰，並依法減刑、諭知易刑標準。
伍、適用法律
一、刑事訴訟法第369條第1項前段、第364條、第299條第1項前
    段、第371條。
二、刑法第2條第1項前段、第320條第1項、第339條之2第1項、
    第47條第1項；修正前第55條、第41條第1項前段。
三、罰金罰鍰提高標準條例第1條前段、修正前第2條。
四、現行法規所定貨幣單位折算新台幣條例第2條。
五、中華民國96年罪犯減刑條例第2條第1項第3款、第7條。
中    華    民    國    97    年    4    月    24    日
                  刑事第六庭  審判長法  官  林堭儀
                                    法  官  陳玉雲
                                    法  官  郭豫珍
以上正本證明與原本無異。
不得上訴。
                                    書記官  胡勤義
中    華    民    國    97    年    4     月    25    日
附錄：本案論罪科刑法條全文
中華民國刑法第320條
（普通竊盜罪、竊佔罪）
意圖為自己或第三人不法之所有，而竊取他人之動產者，為竊盜
罪，處 5 年以下有期徒刑、拘役或 5 百元以下罰金。
意圖為自己或第三人不法之利益，而竊佔他人之不動產者，依前
項之規定處斷。
前二項之未遂犯罰之。
中華民國刑法第339條之2
（違法由自動付款設備取得他人之物之處罰）
意圖為自己或第三人不法之所有，以不正方法由自動付款設備取
得他人之物者，處3年以下有期徒刑、拘役或1萬元以下罰金。
以前項方法得財產上不法之利益或使第三人得之者，亦同。


司法院資訊處製作；財團法人民間司法改革基金會備份。
